臺灣高雄地方法院刑事判決　　　　　　　96年度訴字第4832號
公　訴　人　臺灣高雄地方法院檢察署檢察官
被　　　告　甲○○
上列被告因毒品危害防制條例案件，經檢察官提起公訴（96年度
毒偵字第8445號），及移送併辦（96年度毒偵字第8856號），經
本院改依簡式審判程序，判決如下：
    主  文
甲○○施用第一級毒品，累犯，處有期徒刑捌月，扣案之注射針
筒壹支，沒收之。
    事  實
一、甲○○前於民國91年間，因施用毒品案件，經本院以91年毒
    聲字第1981號裁定送觀察、勒戒後，認有繼續施用毒品之傾
    向，再經本院以91年毒聲字第2598號裁定令入戒治處所施以
    強制戒治，於93年2月11日執行完畢，並經臺灣高雄地方法
    院檢察署檢察官於93年2 月19日以93年度戒毒偵字第101 號
    為不起訴處分確定；又於95年間因連續施用第一、二級毒品
    案件，經本院以95年度訴字第823 號判處有期徒刑8 月、3
    月，定應執行有期徒刑10月確定，甫於96年3 月24日縮刑期
    滿執行完畢。詎其猶不知戒斷毒品，於強制戒治執行完畢釋
    放後5 年內，復基於施用第一級毒品海洛因之犯意，於96年
    8 月25日上午10時許，在高雄縣鳥松鄉大竹村「福德廟」前
    ，以針筒注射方式施用海洛因1 次。嗣於同日上午10時許，
    及同年月28日上午8 時35分許，分別在該「福德廟」前、高
    雄縣大樹鄉○○路59號前因其形跡可疑為警查獲，並於96年
    8 月25日該次扣得其所有預備供施用海洛因所用之注射針筒
    1 支，並經甲○○同意採尿送驗後均呈嗎啡陽性反應，因而
    查悉上情。
二、案經高雄縣政府警察局仁武分局報請臺灣高雄地方法院檢察
    署檢察官偵查起訴。
    理  由
一、本件被告甲○○所犯為死刑、無期徒刑、最輕本刑為3年以
    上有期徒刑以外之罪，其於準備程序進行中，就被訴事實為
    有罪之陳述，經受命法官告知簡式審判程序之旨，並聽取當
    事人之意見後，經被告同意適用簡式審判程序，本院亦認無
    不得或不宜改依簡式審判程序進行之處，爰依刑事訴訟法第
    273條之1第1項、第284條之1規定，由本院合議庭裁定本件
    由受命法官獨任進行簡式審判程序，合先敘明。
二、上揭事實，業據被告甲○○於本院審理時坦承不諱（見本院
    卷第36頁）。經查：員警查獲被告後，經採集其尿液檢體（
    編號：274、284號）送請台灣檢驗科技股份有限公司檢驗結
    果，均呈現嗎啡之陽性反應，有高雄縣政府警察局仁武分局
    溪埔派出所、偵辦毒品案件尿液採證檢驗對照表、高雄縣政
    府警察局仁武分局大樹所偵辦毒品案件尿液採驗檢驗對照表
   、台灣檢驗科技股份有限公司96年9 月10日KＺ000000000000
    號、KＺ000000000000 號濫用藥物尿液檢驗報告各1 紙，及
    查獲照片2 張、扣押物品目錄表1 紙附卷可稽（見高雄縣政
    府警察局仁武分局高縣仁警偵移字第09600001003 號卷第13
    、21頁、高縣仁警偵移字第09600001096 號卷第4-5 頁、96
    毒偵字第8856號偵查卷第9 頁）。按海洛因於人體內會水解
    為嗎啡，再循嗎啡代謝方式排出體外，業經行政院衛生署80
    年以0569 54 號函釋明確。又按目前常用之尿液嗎啡篩檢方
    式，包括酵素免疫分析法（EIA） 、薄層色層分析法（TLC
    ）及放射免疫分析法（RIA） 。文獻報告中，確實有藥物交
    叉反應，可在尿液測試中產生偽陽性之嗎啡反應。但利用精
    密的儀器分析，將可排除偽陽性之可能，而得到正確的答案
    。在良好的操作條件下，以氣相層析質譜儀作藥物及其代謝
    產物之定性及定量分析檢驗，幾乎不會有偽陽性反應產生，
    亦即如尿液中未含有煙毒之反應者，即不可能產生因藥物所
    引起之偽陽性反應，已屬週知事實（行政院國軍退除役官兵
    輔導委員會榮民總醫院以83年4 月7 日（83）北總內字第
    03059 號函、行政院衛生署藥物管制藥品管理局92年6 月20
    日管檢字第0920004 713 號函參照）。本件被告之尿液檢體
    ，乃經鑑定機關以酵素免疫分析法（EIA） 初步檢驗，再利
    用氣相層析質譜儀（GC/MS） 為確認檢驗，顯可排除被告因
    服用藥物導致尿液測試呈偽陽性反應之可能；足認被告自白
    於上開期間施用第一級毒品海洛因乙節，確與事實相符，堪
    認為真。
三、被告甲○○前如事實欄一所述，於91年間因施用毒品案件，
    經本院裁定強制戒治，於93年2月11日強制戒治執行完畢一
    節，有臺灣高等法院被告前案紀錄表（含入出監資料）可考
    。足認被告係於受強制戒治執行完畢釋放後，5年內再為本
    次施用毒品犯行，自應依法論科。
四、查海洛因係毒品危害防制條例第2條第2項第1款所定之第一
    級毒品。核被告所為，係犯毒品危害防制條例第10條第1項
    之施用第一級毒品罪。其施用海洛因前持有海洛因之低度行
    為，應為施用之高度行為所吸收，不另論罪。又檢察官移送
    併辦部分與起訴事實之施用時間相同，為事實上同一案件，
    本院自應一併審理。又被告前如事實欄一所述，因施用毒品
    案件，甫於96年3 月24日縮刑期滿執行完畢，有上開被告前
    案紀錄表在卷可按，其受有期徒刑執行完畢後，5 年內故意
    再犯本件有期徒刑以上之罪，為累犯，應依法加重其刑。爰
    審酌被告經強制戒治及刑之執行後，並未戒絕毒品，另再施
    用毒品，顯見其自制力不足，無法擺脫毒品，故應藉由刑罰
    之執行，以收教化之功能，惟念施毒品本質上係屬戕害自身
    健康之行為，尚未直接危害他人，反社會性之程度應屬較低
    等一切情狀，量處如主文所示之刑。另扣案之注射針筒1 支
    經本院送驗，結果判定呈海洛因陰性反應，有高雄醫學大學
    附設中和紀念醫院96年12月4 日0000-000號檢驗報告1 紙附
    卷可稽，其上既無海洛因之成分存在，自不能依毒品危害防
    制條例第18條第1 項前段之規定為諭知沒收銷燬，惟該注射
    針筒為被告所有預備供施用海洛因毒品所用之物，業經被告
    供明在卷，爰依刑法第38條第1 項第2款規定宣告沒收之。
據上論斷，應依刑事訴訟法第273 條之1 第1 項、第299 條第1
項前段，毒品危害防制條例第10條第1 項，刑法第11條前段、第
47 條第1 項、第38條第1 項第2 款，判決如主文。
本案經檢察官郭騰月到庭執行職務。
中　　華　　民　　國　　96　　年　　12　　月　　31　　日
　　　　　　　　　刑事第一庭    法　官　 張琬如
以上正本證明與原本無異。
如不服本判決應於收受本判決後10日內向本院提出上訴書狀，並
應敘述具體理由，如未敘述上訴理由者，應於上訴期間屆滿後20
日內補提理由書狀於本院（均須按他造當事人之人數附繕本）「
切勿逕送上級法院」。
中　　華　　民　　國　　96　　年　　12　　月　　31　　日
 　　　　　　　　　　　　　　　 書記官   劉甄庭
附錄本案論罪科刑法條全文：
毒品危害防制條例第10條第1項
施用第一級毒品者，處6月以上5年以下有期徒刑。
